臺灣板橋地方法院刑事判決　　　　　　　96年度訴字第1631號
公　訴　人　臺灣板橋地方法院檢察署檢察官
被　　　告　丁○○
上列被告因竊盜等案件，經檢察官提起公訴（九十六年度偵字第
八００四號），本院改依簡式審判程序審理，並判決如下：
    主  文
丁○○竊盜，累犯，處有期徒刑伍月，扣案鑰匙壹支沒收；又攜
帶兇器竊盜未遂，累犯，處有期徒刑伍月，扣案上開鑰匙壹支、
油壓剪壹支、剪刀伍把、電鑽壹組均沒收；又損壞公務員職務上
掌管之物品，累犯，處有期徒刑伍月。應執行有期徒刑壹年貳月
，扣案鑰匙壹支、油壓剪壹支、剪刀伍把、電鑽壹組均沒收。
    事實及理由
一、本件除證據部分增列「被告於本院準備程序、審理時之自白
    」外，其餘犯罪事實、證據及應適用之法條，均引用如附件
    檢察官起訴書之記載。
二、被告丁○○竊取被害人甲○○所有之機車，所為係犯刑法第
    三百二十條第一項竊盜罪；被告丁○○竊取被害人乙○○所
    有之自用小客車未能得手，所為係犯同法第三百二十一條第
    二項、第一項第三款之攜帶兇器竊盜未遂罪；被告丁○○騎
    乘機車衝撞警用機車，所為係犯同法第一百三十五條第一項
    之妨害公務罪及同法第一百三十八條之毀損公物罪。被告以
    一行為同時觸犯妨害公務罪及毀損公物罪，為想像競合犯，
    應從一重論以毀損公物罪。被告著手竊取被害人乙○○所有
    之自用小客車而未得手，為未遂犯，爰依法減輕其刑。又被
    告丁○○所為上開三罪間，犯意各別，行為互殊，為數罪，
    應分論併罰。查被告丁○○前於民國九十五年二月二十三日
    因竊盜案件，經本院判處有期徒刑六月確定，於九十六年二
    月二十八日縮短刑期期滿執行完畢，有臺灣高等法院被告前
    案紀錄表一件在卷可稽，其於有期徒刑執行完畢五年以內故
    意再犯本件有期徒刑以上之罪，為累犯，應依法分別加重其
    刑。爰審酌被告素行狀況，且前已有多次竊盜前科，竟又為
    本件犯行，並審酌其竊取財物之價值、衝撞警車之危害性，
    暨被告坦承犯行，犯後態度尚稱良好等一切情狀，分別量處
    如主文所示之刑，併定其應執行刑。至扣案鑰匙一支、油壓
    剪一支、剪刀五把、電鑽一組均為被告丁○○所有供竊盜所
    用之物，應依刑法第三十八條第一項第二款之規定宣告沒收
    。
三、如不服本件判決，得自收受送達之日起十日內，向本院提出
    上訴狀。
據上論斷，應依刑事訴訟法第二百七十三條之一第一項、第二百
九十九條第一項前段、第三百十條之二、第四百五十四條，刑法
第三百二十條第一項、第三百二十一條第一項第三款、第一百三
十五條第一項、第一百三十八條、第二十五條、第五十五條、第
四十七條第一項、第五十一條第五款、第三十八條第一項第二款
，判決如主文。
本案經檢察官朱立豪到庭執行職務。
中　　華　　民　　國　　96　　年　　6 　　月　　5 　　日
                  刑事第十八庭  法　官  連育群
以上正本證明與原本無異
如不服本判決應於送達後10日內向本院提出上訴狀
                                書記官　田世杰
中　　華　　民　　國　　96　　年　　6 　　月　　5 　　日
附錄本案論罪科刑法條全文：
中華民國刑法第320條
（普通竊盜罪、竊佔罪）
意圖為自己或第三人不法之所有，而竊取他人之動產者，為竊盜
罪，處5 年以下有期徒刑、拘役或5 百元以下罰金。
意圖為自己或第三人不法之利益，而竊佔他人之不動產者，依前
項之規定處斷。
前二項之未遂犯罰之。
中華民國刑法第321條
（加重竊盜罪）
犯竊盜罪而有左列情形之一者，處6 月以上、5 年以下有期徒刑
：
一　於夜間侵入住宅或有人居住之建築物、船艦或隱匿其內而犯
　　之者。
二　毀越門扇、牆垣或其他安全設備而犯之者。
三  攜帶兇器而犯之者。
四  結夥三人以上而犯之者。
五  乘火災、水災或其他災害之際而犯之者。
六  在車站或埠頭而犯之者。
前項之未遂犯罰之。
中華民國刑法第135條
（妨害公務執行及職務強制罪）
對於公務員依法執行職務時，施強暴脅迫者，處 3 年以下有期徒
刑、拘役或 3 百元以下罰金。
意圖使公務員執行一定之職務或妨害其依法執行一定之職務或使
公務員辭職，而施強暴脅迫者，亦同。
犯前二項之罪，因而致公務員於死者，處無期徒刑或 7 年以上有
期徒刑；致重傷者，處 3 年以上、 10 年以下有期徒刑。
中華民國刑法第138條
（妨害職務上掌管之文書物品罪）
毀棄、損壞或隱匿公務員職務上掌管或委託第三人掌管之文書、
圖畫、物品，或致令不堪用者，處5 年以下有期徒刑。
附件
臺灣板橋地方法院檢察署檢察官起訴書
　　　　　　　　　　　　　　　　　　　96年度偵字第8004號
　　被　　告　丁○○　男　31歲（民國○○年○月○日生）
　　　　　　　　　　　身分證統一編號：Ｚ000000000號
　　　　　　　　　　　住臺北縣板橋市○○路○段22巷12號3樓
　　　　　　　　　　　（現在臺北看守所羈押中）
上列被告因竊盜等案件，已經偵查終結，認應提起公訴，茲將犯
罪事實及證據並所犯法條分敘如下：
        犯罪事實
一、丁○○有多次竊盜前科，其中曾因竊盜案件，經臺灣板橋地
    方法院以94年度易字第1610號判處有期徒刑6月確定，甫於
    民國96年2月28日執行完畢，仍不知悔改，意圖為自己不法
    之所有，於96年4月9日5時許，在臺北縣板橋市○○路24巷
    口，以自備之鑰匙1支竊取甲○○所有之車號LK7-753號重型
    機車，得手後作為自己代步交通工具使用，嗣因竊得之上開
    機車油料將使用耗盡，為能以其他車輛供己代步，竟意圖為
    自己不法之所有，於同日6時20分許，在臺北縣中和市○○
    街121號對面停車場內，攜帶客觀上可為兇器使用之油壓剪1
    支、剪刀5把、電鑽1組，先以上開鑰匙撬弄乙○○所有停於
    該處之車號6016-JS號自用小客車左右前車門鎖孔，尚未撬
    開即為謝清榮發現報警，臺北縣政府警察局中和分局國光派
    出所警員江益賢、李孟修即分別騎乘車號MEF-167號、
    M95-485號警用機車到達上開停車場出口前，依法執行逮捕
    勤務，為阻擋丁○○騎乘上開機車逃逸，李孟修、江益賢即
    騎乘警用機車先後封鎖停車場出口，詎丁○○應能預見若繼
    續往前行駛，將撞擊上開警用機車造成毀損，竟基於毀損公
    務員職務上掌管物品之不確定故意，及妨害公務之犯意，仍
    騎乘車號LK7-753號重型機車往江益賢、李孟修方向衝出，
    先撞擊李孟修騎乘之警用機車，復撞擊江益賢騎乘之警用機
    車，再撞擊牆壁後棄車逃逸，仍為員警合力逮捕制服，致其
    竊盜乙○○所有之車輛未得逞，惟造成車號MEF-167號警用
    機車左前方外殼破損；車號M95-485號警用機車右前方外殼
    破損、後方車殼破裂；車號LK7-753號機車前方外殼破損（
    此部分毀損罪嫌未據告訴），並在丁○○攜帶之背包內扣得
    油壓剪1支、剪刀5把、電鑽1組、手電筒2個、鑰匙1支、手
    套1 雙。
二、案經甲○○訴由臺北縣政府警察局中和分局報告偵辦。
        證據並所犯法條
一、證據清單與待證事實：
    ┌──┬─────────────┬─────────────┐
    │編號│證      據      名      稱│待      證      事      實│
    ├──┼─────────────┼─────────────┤
    │一  │被告丁○○於偵查之自白。  │被告二次竊盜、妨害公務、毀│
    │    │                          │損公物之事實。            │
    ├──┼─────────────┼─────────────┤
    │二  │告訴人甲○○、被害人乙○○│被告竊盜之事實。          │
    │    │於警詢之指述。            │                          │
    ├──┼─────────────┼─────────────┤
    │三  │證人謝清榮於警詢之證述。  │被告竊盜汽車未遂之事實。  │
    ├──┼─────────────┼─────────────┤
    │四  │證人李孟修、江益賢於偵查之│被告妨害公務及毀損公物之事│
    │    │證述。                    │實。                      │
    ├──┼─────────────┼─────────────┤
    │五  │車籍查詢資料、警員製作之職│全部犯罪事實。            │
    │    │務報告、贓物認領保管單、現│                          │
    │    │場照片。                  │                          │
    ├──┼─────────────┼─────────────┤
    │六  │油壓剪1支、鑰匙1支、剪刀5 │被告攜帶兇器竊盜之事實。  │
    │    │把、手套1雙、手電筒2支、電│                          │
    │    │鑽1組。                   │                          │
    └──┴─────────────┴─────────────┘
二、核被告丁○○所為，係犯刑法第320條第1項之竊盜罪嫌；同
    法第321條第2項、第1項第3款之攜帶兇器竊盜未遂罪嫌；同
    法第135條第1項之妨害公務罪嫌；同法第138 條之毀損公務
    員職務上掌管之物品罪嫌。被告以一行為觸犯妨害公務及毀
    損公務員職務上掌管物品罪，為想像競合犯，請依刑法第55
    條規定從一重之罪處斷。被告所犯上開三罪間，犯意各別，
    請予分論併罰。被告曾因竊盜案件，經臺灣板橋地方法院判
    處有期徒刑6月確定，於96年2月28日執行完畢等情，有本署
    刑案資料查註紀錄表附卷可稽，其於受有期徒刑之執行完畢
    後5 年內故意再犯有期徒刑以上之罪，請依累犯規定加重其
    刑。扣案之油壓剪1支、鑰匙1支、剪刀5把、手套1雙、手電
    筒2支、電鑽1組，併請依法宣告沒收之。報告機關認被告毀
    損警用機車係觸犯刑法第354 條罪名一節尚有誤會，附此敘
    明。
三、依刑事訴訟法第251條第1項提起公訴。
    此　致
臺灣板橋地方法院
中　　華　　民　　國　　96　　年　　4 　　月　　27　　日
                              檢　察　官  丙○○
本件正本證明與原本無異
中　　華　　民　　國　　96　　年　　5 　　月　　1 　　日
　　　　　　　　　　　        書  記  官
附錄本案所犯法條全文
中華民國刑法第135條
（妨害公務執行及職務強制罪）
對於公務員依法執行職務時，施強暴脅迫者，處3年以下有期徒
刑、拘役或3百元以下罰金。
意圖使公務員執行一定之職務或妨害其依法執行一定之職務或使
公務員辭職，而施強暴脅迫者，亦同。
犯前二項之罪，因而致公務員於死者，處無期徒刑或7年以上有
期徒刑；致重傷者，處3年以上、10年以下有期徒刑。
中華民國刑法第138條
（妨害職務上掌管之文書物品罪）
毀棄、損壞或隱匿公務員職務上掌管或委託第三人掌管之文書、
圖畫、物品，或致令不堪用者，處5年以下有期徒刑。
中華民國刑法第320條
（普通竊盜罪、竊佔罪）
意圖為自己或第三人不法之所有，而竊取他人之動產者，為竊盜
罪，處5年以下有期徒刑、拘役或5百元以下罰金。
意圖為自己或第三人不法之利益，而竊佔他人之不動產者，依前
項之規定處斷。
前二項之未遂犯罰之。
中華民國刑法第321條
（加重竊盜罪）
犯竊盜罪而有左列情形之一者，處6月以上、5年以下有期徒刑：
一  於夜間侵入住宅或有人居住之建築物、船艦或隱匿其內而犯
    之者。
二  毀越門扇、牆垣或其他安全設備而犯之者。
三  攜帶兇器而犯之者。
四  結夥三人以上而犯之者。
五  乘火災、水災或其他災害之際而犯之者。
六  在車站或埠頭而犯之者。
前項之未遂犯罰之。
